【裁判字號】    98,交聲,247
【裁判日期】    980915
【裁判案由】    違反道路交通管理處罰條例聲明異議
【裁判全文】
臺灣花蓮地方法院交通事件裁定         98年度交聲字第247號
原處分機關  交通部公路總局臺北區監理所花蓮監理站
異  議  人  甲○○
上列受處分人因違反道路交通管理處罰條例案件，對於交通部公
路總局臺北區監理所花蓮監理站98年7月8日所為之裁決處分（處
分案號：花監違字第裁44-P00000000號）聲明異議，本院裁定如
下：
    主  文
異議駁回。
    理  由
一、原處分意旨略以：異議人即受處分人（以下稱異議人）甲○
    ○，於民國98年7月8日上午11時許，酒後駕駛車號987-GX號
    營業貨運曳引車牽引車號Q8-16號營業半拖車，在省道臺9線
    與太魯閣大橋口，經警攔檢並測得呼氣酒精濃度為每公升0.
    36毫克，為警以異議人有違反道路交通管理處罰條例第35條
    第1 項之行為當場舉發。案移原處分機關，經原處分機關認
    異議人確有前述違規行為，依道路交通管理處罰條例第35條
    第1項第1款規定，裁罰新臺幣（下同）22,500元，並吊扣職
    業聯結車駕駛執照12個月。
二、異議意旨略以：異議人係因近來土地被拍賣，車貸及房貸追
    繳接踵而至，心情苦悶，才會在開車前一夜飲酒，詎翌日早
    晨開車即為警查獲，對於酒測結果，及裁罰罰鍰、講習部分
    均無意見，但因異議人係以駕駛為業維持生計，若駕駛執照
    遭吊扣，家中生活將陷入困頓，因不服原處分，請准免予吊
    扣駕駛執照而聲明異議云云。
三、按汽車駕駛人，駕駛汽車經測試檢定酒精濃度超過規定標準
    者，處1萬5千元以上6 萬元以下罰鍰，並當場移置保管該汽
    車及吊扣其駕駛執照1年，道路交通管理處罰條例第35條第1
    項第1款定有明文。又依道路交通安全規則第114條第2 款之
    規定，汽車駕駛人飲用酒類或其他類似物後其吐氣所含酒精
    濃度超過每公升0.25毫克或血液中酒精濃度超過百分之0.05
    以上者，不得駕車。經查：本件異議人於上開時、地，酒後
    駕駛車號987-GX號營業貨運曳引車牽引車號Q8-16 號營業半
    拖車而成之營業聯結車，且經警測得其酒精測定值為每公升
    0.36毫克之違規事實，為異議人所不爭執且有花蓮縣警察局
    花警交字第P00000000號舉發違反道路交通管理事件通知單1
    紙附卷可稽。則異議人既確有酒後駕駛聯結車之行為，原處
    分機關上開吊扣異議人職業聯結車駕駛執照12個月之處分於
    法即無不合，且上開處罰規定就吊扣駕駛執照部分並未預設
    裁量空間，是異議人以飲酒時間、原因，及吊扣駕駛執照後
    影響全家生計為由，請求撤銷吊扣駕駛執照之處分，自無理
    由。至原處分機關裁處異議人罰鍰22,500元，及施以道安講
    習部分，於法亦無不合，且異議人並未就此部分提出異議，
    自不在本件審理之範圍內，附此敘明。
四、綜上所述，本件異議人在前開時、地，確有酒後駕駛營業聯
    結車之違規行為，則原處分機關依前揭道路交通管理處罰條
    例第35條第1項第1款規定裁處吊扣異議人職業聯結車駕駛執
    照，經核並無違誤，異議人之異議為無理由，應予駁回。
據上論斷，應依道路交通案件處理辦法第19條，裁定如主文。
中    華    民    國    98    年    9     月    15    日
                  交通法庭      法  官  林恒祺
上列正本證明與原本無異。
如對本裁定不服，應於送達後5 日內，向本院提出抗告狀（應抄
附繕本）。
中    華    民    國    98    年    9     月    16    日
                                書記官


司法院資訊處製作；財團法人民間司法改革基金會備份。
